Config:
  hfst:
    Gen: ../../../src/generator-dict-gt-norm.hfst
    Morph: ../../../src/analyser-dict-gt-norm.hfst
  xerox:
    Gen: ../../../src/generator-dict-gt-norm.xfst
    Morph: ../../../src/analyser-dict-gt-norm.xfst
    App: lookup

Tests:

  Noun - alge: # ok ALGE
    alge+N+Sg+Nom:  alge
    alge+N+Sg+Gen:  aˊlge
    alge+N+Sg+Acc:  aˊlge
    alge+N+Sg+Ill:  aalgan
    alge+N+Sg+Loc:  algeest
    alge+N+Sg+Com:  olgijn
    alge+N+Sg+Abe:  aˊlgettáá
    alge+N+Ess:  algen
    alge+N+Par:  alged
    alge+N+Pl+Nom:  aˊlgeh
    alge+N+Pl+Gen:  [oolgij, oˊlgij]
    alge+N+Pl+Acc: oolgijd
    alge+N+Pl+Ill:  olgijd
    alge+N+Pl+Loc:  oolgijn
    alge+N+Pl+Com:  oˊlgijguin
    alge+N+Pl+Abe:  oˊlgijttáá

  Noun - alme: # ok ALGE
    alme+N+Sg+Nom:  alme
    alme+N+Sg+Gen:  aˊlme
    alme+N+Sg+Acc:  aˊlme
    alme+N+Sg+Ill:  aalman
    alme+N+Sg+Loc:  almeest
    alme+N+Sg+Com:  olmijn
    alme+N+Sg+Abe:  aˊlmettáá
    alme+N+Ess:  almen
    alme+N+Par:  almed
    alme+N+Pl+Nom:  aˊlmeh
    alme+N+Pl+Gen:  [oolmij, oˊlmij]
    alme+N+Pl+Acc:  oolmijd 
    alme+N+Pl+Ill:  [oolmijd, olmijd] # oolmijd hardcoded
    alme+N+Pl+Loc:  oolmijn
    alme+N+Pl+Com:  oˊlmijguin
    alme+N+Pl+Abe:  oˊlmijttáá

  Noun - aske: # ok ALGE
    aske+N+Sg+Nom:  aske
    aske+N+Sg+Gen:  aˊske
    aske+N+Sg+Acc:  aˊske
    aske+N+Sg+Ill:  aaskan
    aske+N+Sg+Loc:  askeest
    aske+N+Sg+Com:  oskijn
    aske+N+Sg+Abe:  aˊskettáá
    aske+N+Ess:   asken
    aske+N+Par:  asked
    aske+N+Pl+Nom:  aˊskeh
    aske+N+Pl+Gen:  [ooskij, oˊskij]
    aske+N+Pl+Acc:  ooskijd
    aske+N+Pl+Ill:  oskijd
    aske+N+Pl+Loc:  ooskijn
    aske+N+Pl+Com:  oˊskijguin
    aske+N+Pl+Abe:  oˊskijttáá

  Noun - pispe: #ok ALGE
    pispe+N+Sg+Nom:  pispe
    pispe+N+Sg+Gen:  piˊspe
    pispe+N+Sg+Acc:  piˊspe
    pispe+N+Sg+Ill:  piispán
    pispe+N+Sg+Loc:  pispeest
    pispe+N+Sg+Com:  pispijn
    pispe+N+Sg+Abe:  piˊspettáá
    pispe+N+Ess:  pispen
    pispe+N+Par: pisped
    pispe+N+Pl+Nom:  piˊspeh
    pispe+N+Pl+Gen:  [piispij, piˊspij]
    pispe+N+Pl+Acc:  piispijd
    pispe+N+Pl+Ill:  pispijd
    pispe+N+Pl+Loc:  piispijn
    pispe+N+Pl+Com:  piˊspijguin
    pispe+N+Pl+Abe:  piˊspijttáá

  Noun - olbe: # ok ALGE
    olbe+N+Sg+Nom:  olbe
    olbe+N+Sg+Gen:  oˊlbe
    olbe+N+Sg+Acc:  oˊlbe
    olbe+N+Sg+Ill:  oolbán
    olbe+N+Sg+Loc:  olbeest
    olbe+N+Sg+Com:  ulbijn
    olbe+N+Sg+Abe:  oˊlbettáá
    olbe+N+Ess:  olben
    olbe+N+Par:  olbed
    olbe+N+Pl+Nom:  oˊlbeh
    olbe+N+Pl+Gen:  [uulbij, uˊlbij]
    olbe+N+Pl+Acc:  uulbijd
    olbe+N+Pl+Ill:  ulbijd
    olbe+N+Pl+Loc:  uulbijn
    olbe+N+Pl+Com:  uˊlbijguin
    olbe+N+Pl+Abe:  uˊlbijttáá

  Noun - juhle: # ok ALGE
    juhle+N+Sg+Nom:  juhle
    juhle+N+Sg+Gen:  juˊhle
    juhle+N+Sg+Acc:  juˊhle
    juhle+N+Sg+Ill:  juuhlán
    juhle+N+Sg+Loc:  juhleest
    juhle+N+Sg+Com:  juhlijn
    juhle+N+Sg+Abe:  juˊhlettáá
    juhle+N+Ess:   juhlen
    juhle+N+Par:  juhled
    juhle+N+Pl+Nom:  juˊhleh
    juhle+N+Pl+Gen:  [juuhlij, juˊhlij]
    juhle+N+Pl+Acc:  juuhlijd
    juhle+N+Pl+Ill:  juhlijd
    juhle+N+Pl+Loc:  juuhlijn
    juhle+N+Pl+Com:  juˊhlijguin
    juhle+N+Pl+Abe:  juˊhlijttáá

  Noun - lakke: # ok LAKKE
    lakke+N+Sg+Nom:  lakke
    lakke+N+Sg+Gen:  laˊhe
    lakke+N+Sg+Acc:  laˊhe
    lakke+N+Sg+Ill:  laakan
    lakke+N+Sg+Loc:  lahheest
    lakke+N+Sg+Com:  lohhijn
    lakke+N+Sg+Abe:  laˊhettáá
    lakke+N+Ess:  lakken
    lakke+N+Par:  lakked
    lakke+N+Pl+Nom:  laˊheh
    lakke+N+Pl+Gen:  [loohij, loˊhij]
    lakke+N+Pl+Acc:  loohijd
    lakke+N+Pl+Ill:  lohhijd
    lakke+N+Pl+Loc:  loohijn
    lakke+N+Pl+Com:  loˊhijguin
    lakke+N+Pl+Abe:  loˊhijttáá

  Noun - lokke: # ok LAKKE
    lokke+N+Sg+Nom:  lokke
    lokke+N+Sg+Gen:  loˊhe
    lokke+N+Sg+Acc:  loˊhe
    lokke+N+Sg+Ill:  lookán
    lokke+N+Sg+Loc:  lohheest
    lokke+N+Sg+Com:  luhhijn
    lokke+N+Sg+Abe:  loˊhettáá
    lokke+N+Ess:  lokken
    lokke+N+Par:  lokked
    lokke+N+Pl+Nom:  loˊheh
    lokke+N+Pl+Gen: [luuhij, luˊhij]
    lokke+N+Pl+Acc:  luuhijd
    lokke+N+Pl+Ill:  luhhijd
    lokke+N+Pl+Loc:  luuhijn
    lokke+N+Pl+Com:  luˊhijguin
    lokke+N+Pl+Abe:  luˊhijttáá

  Noun - rokke: # ok LAKKE
    rokke+N+Sg+Nom:  rokke
    rokke+N+Sg+Gen:  roˊhe
    rokke+N+Sg+Acc:  roˊhe
    rokke+N+Sg+Ill:  rookán
    rokke+N+Sg+Loc:  rohheest
    rokke+N+Sg+Com:  ruhhijn
    rokke+N+Sg+Abe:  roˊhettáá
    rokke+N+Ess:  rokken
    rokke+N+Par:  rokked
    rokke+N+Pl+Nom:  roˊheh
    rokke+N+Pl+Gen: [ruuhij, ruˊhij]
    rokke+N+Pl+Acc:  ruuhijd
    rokke+N+Pl+Ill:  ruhhijd
    rokke+N+Pl+Loc:  ruuhijn
    rokke+N+Pl+Com:  ruˊhijguin
    rokke+N+Pl+Abe:  ruˊhijttáá

  Noun - čukke: # ok LAKKE
    čukke+N+Sg+Nom:  čukke
    čukke+N+Sg+Gen:  čuˊhe
    čukke+N+Sg+Acc:  čuˊhe
    čukke+N+Sg+Ill:  čuukán
    čukke+N+Sg+Loc:  čuhheest
    čukke+N+Sg+Com:  čuhhijn
    čukke+N+Sg+Abe:  čuˊhettáá
    čukke+N+Ess:  čukken
    čukke+N+Par:  čukked
    čukke+N+Pl+Nom:  čuˊheh
    čukke+N+Pl+Gen: [čuuhij, čuˊhij]
    čukke+N+Pl+Acc:  čuuhijd
    čukke+N+Pl+Ill:  čuhhijd
    čukke+N+Pl+Loc:  čuuhijn
    čukke+N+Pl+Com:  čuˊhijguin
    čukke+N+Pl+Abe:  čuˊhijttáá

  Noun - mokke: # ok LAKKE
    mokke+N+Sg+Nom:  mokke
    mokke+N+Sg+Gen:  moˊhe
    mokke+N+Sg+Acc:  moˊhe
    mokke+N+Sg+Ill:  mookán
    mokke+N+Sg+Loc:  mohheest
    mokke+N+Sg+Com:  muhhijn
    mokke+N+Sg+Abe:  moˊhettáá
    mokke+N+Ess:  mokken
    mokke+N+Par:  mokked
    mokke+N+Pl+Nom:  moˊheh
    mokke+N+Pl+Gen: [muuhij, muˊhij]
    mokke+N+Pl+Acc:  muuhijd
    mokke+N+Pl+Ill:  muhhijd
    mokke+N+Pl+Loc:  muuhijn
    mokke+N+Pl+Com:  muˊhijguin
    mokke+N+Pl+Abe:  muˊhijttáá

  Noun - tikke: # ok LAKKE
    tikke+N+Sg+Nom:  tikke
    tikke+N+Sg+Gen:  tiˊhe
    tikke+N+Sg+Acc:  tiˊhe
    tikke+N+Sg+Ill:  tiikán
    tikke+N+Sg+Loc:  tihheest
    tikke+N+Sg+Com:  tihhijn
    tikke+N+Sg+Abe:  tiˊhettáá
    tikke+N+Ess:  tikken
    tikke+N+Par:  tikked
    tikke+N+Pl+Nom:  tiˊheh
    tikke+N+Pl+Gen: [tiihij, tiˊhij]
    tikke+N+Pl+Acc:  tiihijd
    tikke+N+Pl+Ill:  tihhijd
    tikke+N+Pl+Loc:  tiihijn
    tikke+N+Pl+Com:  tiˊhijguin
    tikke+N+Pl+Abe:  tiˊhijttáá


  Noun - kukse: # ok LAKKE
    kukse+N+Sg+Nom:  kukse
    kukse+N+Sg+Gen:  kuˊvse
    kukse+N+Sg+Acc:  kuˊvse
    kukse+N+Sg+Ill:  kuuksán
    kukse+N+Sg+Loc:  kuvseest
    kukse+N+Sg+Com:  kuvssijn
    kukse+N+Sg+Abe:  kuˊvsettáá
    kukse+N+Ess:  kuksen
    kukse+N+Par:  kuksed
    kukse+N+Pl+Nom:  kuˊvseh
    kukse+N+Pl+Gen: [kuuvsij, kuˊvsij]
    kukse+N+Pl+Acc:  kuuvsijd
    kukse+N+Pl+Ill:  kuvssijd
    kukse+N+Pl+Loc:  kuuvsijn
    kukse+N+Pl+Com:  kuˊvsijguin
    kukse+N+Pl+Abe:  kuˊvsijttáá




